【裁判字號】    97,訴,1904
【裁判日期】    970604
【裁判案由】    毒品危害防制條例
【裁判全文】
臺灣板橋地方法院刑事判決              97年度訴字第1904號
公  訴  人  臺灣板橋地方法院檢察署檢察官
被      告  甲○○
上列被告因違反毒品危害防制條例案件，經檢察官提起公訴（97
年度毒偵字第2101號），本院判決如后：
    主  文
甲○○施用第一級毒品，累犯，處有期徒刑玖月，扣案之注射針
筒壹支沒收；又施用第二級毒品，累犯，處有期徒刑伍月。應執
行有期徒刑壹年，扣案之注射針筒壹支沒收。
    事  實
一、甲○○曾因偽造文書案件，經本院以92年度簡字第3265號判
    決判處有期徒刑4 月，如易科罰金，以銀元300 元折算1 日
    ，嗣經本院以93年度簡上字第13號判決駁回上訴確定，於93
    年7 月9 日易科罰金執行完畢；復因違反槍砲彈藥刀械管制
    條例案件，經臺灣臺北地方法院以93年度訴字第126 號判決
    判處有期徒刑1 年6 月，併科罰金新臺幣20萬元，嗣經臺灣
    高等法院以94年度上訴字第3024號判決駁回上訴確定；又於
    94年間因違反毒品危害防制條例案件，經本院以94年度訴字
    第2227號判決判處應執行有期徒刑1 年1 月，嗣經臺灣高等
    法院以95年度上訴字第624 號判決撤銷原審判決而改判處應
    執行有期徒刑1 年1 月確定；復於95年間因違反毒品危害防
    制條例案件，經本院以95年度訴字第2734號判決判處有期徒
    刑8 月確定；又於95年間因竊盜案件，經本院以95年度簡字
    第63 42 號判決判處有期徒刑3 月確定；嗣甲○○所犯上開
    尚未執行之案件，經本院以96年聲減字第4420號裁定減刑並
    定應執行刑1 年3 月及5 月確定，於96年12月12日執行完畢
    。其前因施用毒品案件，經本院以90年度毒聲字第4535號裁
    定送勒戒處所觀察、勒戒後，認有繼續施用毒品之傾向，經
    本院以90年度毒聲字第4804號裁定令入戒治處所施以強制戒
    治，嗣經本院以91年度毒聲字第1626號裁定停止戒治付保護
    管束，惟再經本院以91年度毒聲字第3667號裁定撤銷停止戒
    治，於92年11月29日因強制戒治執行完畢而經釋放出所，詎
    甲○○於強制戒治執行完畢釋放後5 年內，復基於施用第一
    級毒品海洛因之犯意，於97年2 月14日，在臺北縣中和市○
    ○路○ 段附近，以將海洛因置於注射針筒施打之方式，施用
    海洛因1 次。甲○○又基於施用第二級毒品甲基安非他命之
    犯意，於97年2 月15日17時48分許被查獲前95小時內某時，
    在不詳地點，施用甲基安非他命1 次。嗣於97年2 月15日17
    時48分許，在臺北縣中和市○○路、捷運路口，為警查獲甲
    ○○，並扣得甲○○所有供施用海洛因之注射針筒1 支。
二、案經臺北縣政府警察局中和分局報請臺灣板橋地方法院檢察
    署檢察官偵查起訴。
    理  由
一、訊據被告甲○○對其於上開時、地施用海洛因之事實坦承不
    諱，惟矢口否認有何施用第二級毒品犯行，辯稱：伊並未施
    用甲基安非他命云云。惟查：
  (一)上揭事實，有扣案之注射針筒1 支足資佐證，且被告於97年
    2 月15日為警查獲後所排放之尿液經分別採樣送驗，以酵素
    免疫分析法檢驗及氣相層析質譜儀法確認檢驗結果，呈甲基
    安非他命陽性反應及鴉片類陽性反應，有臺灣檢驗科技股份
    有限公司97年3 月11日濫用藥物檢驗報告1 份附卷足稽，而
    依行政院衛生署藥物食品檢驗局81年2 月8 日（八一）藥檢
    壹字第001156號函所示，安非他命經口服投與後約百分之七
    十於24小時內自尿中排出，約百分之九十於96小時內自尿中
    排出，由於目前國內尿液中安非他命之檢驗僅為鑑定其是否
    呈陽性反應，尚未定其含量，且安非他命成分之檢出與其投
    與方式，投與量、個人體質、採尿時間與檢測儀器之精密度
    等諸多因素有關，因此僅憑尿液中呈安非他命陽性反應，並
    無法確實推算吸食時間距採集時間之長短，惟依上述資料推
    斷，最長可能不會超過4 日，有該函影本附卷足憑，本案被
    告既於97年2 月15日17時48分許被警查獲，且於同日18時48
    分左右採尿（見97年度毒偵字第2101號偵查卷第5 頁），則
    於扣除查獲至採集尿液間之不可能吸用之時間後，揆諸前揭
    說明，被告非法施用甲基安非他命時間應為97年2 月15日17
    時48分許為警查獲前之95小時內某時，被告空口否認施用甲
    基安非他命之行為，顯係事後圖卸刑責之詞，無足採信。
  (二)再查，被告前因施用毒品案件，經本院以90年度毒聲字第45
    35號裁定送勒戒處所觀察、勒戒後，認有繼續施用毒品之傾
    向，經本院以90年度毒聲字第4804號裁定令入戒治處所施以
    強制戒治，嗣經本院以91年度毒聲字第1626號裁定停止戒治
    付保護管束，惟再經本院以91年度毒聲字第3667號裁定撤銷
    停止戒治，於92年11月29日因強制戒治執行完畢而經釋放出
    所，有臺灣高等法院被告前案紀錄表在卷可佐。是本件事證
    明確，被告犯行堪以認定，應予依法論處。
二、核被告甲○○所為，係犯毒品危害防制條例第10條第1 項之
    施用第一級毒品罪及同條例第10條第2 項之施用第二級毒品
    罪。其持有海洛因及甲基安非他命之低度行為，為施用之高
    度行為所吸收，不另論罪。復查，被告曾因偽造文書案件，
    經本院以92年度簡字第3265號判決判處有期徒刑4 月，如易
    科罰金，以銀元300 元折算1 日，嗣經本院以93年度簡上字
    第13號判決駁回上訴確定，於93年7 月9 日易科罰金執行完
    畢；復因違反槍砲彈藥刀械管制條例案件，經臺灣臺北地方
    法院以93年度訴字第126 號判決判處有期徒刑1 年6 月，併
    科罰金新臺幣20萬元，嗣經臺灣高等法院以94年度上訴字第
    3024號判決駁回上訴確定；又於94年間因違反毒品危害防制
    條例案件，經本院以94年度訴字第2227號判決判處應執行有
    期徒刑1 年1 月，嗣經臺灣高等法院以95年度上訴字第624
    號判決撤銷原審判決而改判處應執行有期徒刑1 年1 月確定
    ；復於95年間因違反毒品危害防制條例案件，經本院以95年
    度訴字第2734號判決判處有期徒刑8 月確定；又於95年間因
    竊盜案件，經本院以95年度簡字第6342號判決判處有期徒刑
    3 月確定；嗣被告所犯上開尚未執行之案件，經本院以96年
    聲減字第4420號裁定減刑並定應執行刑1 年3 月及5 月確定
    ，於96年12月12日執行完畢，有臺灣板橋地方法院檢察署刑
    案資料查註紀錄表及臺灣高等法院被告前案紀錄表各1 份可
    按，其於五年之內故意再犯有期徒刑以上之施用第一級毒品
    罪及施用第二級毒品罪，為累犯，應依刑法第47條第1 項之
    規定加重其刑。而被告所犯前開施用第一級毒品罪及施用第
    二級毒品罪二罪間，犯意各別，構成要件互異，應予分論併
    罰。爰審酌被告施用毒品之犯行係戕害其自身，對社會治安
    尚非危害甚鉅，兼衡被告犯罪之動機、目的、手段、所生危
    害、犯後態度等一切情狀，分別量處如主文所示之刑，並定
    其應執行刑，以示懲儆。至扣案之注射針筒1 支，則係被告
    所有供施用海洛因所用之物，業據被告於本院審理時供承在
    卷，爰依刑法第38條第1 項第2 款之規定宣告沒收。
據上論斷，應依刑事訴訟法第299 條第1 項前段，毒品危害防制
條例第10條第1 項、第2 項，刑法第11條前段、第47條第1 項、
第51條第5 款、第38條第1 項第2 款，判決如主文。
本案經檢察官林俊峰到庭執行職務。
中    華    民    國    97    年    6     月    4     日
                  刑事第十四庭  審判長法  官  林海祥
                                      法  官  汪怡君
                                      法  官  許炎灶
上列正本證明與原本無異。
如不服本判決，應於判決送達後10日內敘明上訴理由，向本院提
出上訴狀（應附繕本），上訴於臺灣高等法院。
                                      書記官  陳金鳳
中    華    民    國    97    年    6     月    4     日
附錄本案論罪科刑法條全文：
毒品危害防制條例第10條
施用第一級毒品者，處 6 月以上 5 年以下有期徒刑。
施用第二級毒品者，處 3 年以下有期徒刑。


司法院資訊處製作；財團法人民間司法改革基金會備份。
